臺灣臺北地方法院民事裁定
110年度北簡字第17665號
原      告  張陳緣  
訴訟代理人  李育昇律師
被      告  全家便利商店股份有限公司

法定代理人  葉榮廷  
訴訟代理人  孫德至律師
            蔣佩珊律師
    主    文
原告應於本裁定送達後七日內，補繳第一審裁判費新臺幣捌萬參
仟零伍拾元；惟原告如能查報門牌號碼臺南市○區○○街○段○○○○○○
○○○號一樓之房屋之交易現值或經有鑑定資格之鑑價公司所為之
鑑價資料，且該交易現值或鑑價資料較本院所核定訴訟標的價額
為低者，則應以該交易現值或鑑價資料為本件遷讓房屋訴訟標的
價額，依民事訴訟法第七十七條之十三所定費率計算並扣除新臺
幣壹仟壹佰壹拾元後補繳裁判費，逾期未繳，即駁回其訴。
    理    由
一、按因財產權而起訴，應繳納裁判費，此為法定必備之程式，
    民事訴訟法第77條之13定有明文。次按訴訟標的之價額，由
    法院核定。核定訴訟標的之價額，以起訴時之交易價額為準
    ；無交易價額者，以原告就訴訟標的所有之利益為準。以一
    訴主張數項標的者，其價額合併計算之。民事訴訟法第77條
    之1第1、2項、第77條之2第1項前段分別定有明文。而按城
    市地方房屋之租金，以不超過土地及其建築物申報總價年息
    百分之十為限，土地法第97條第1項亦有明定。末按原告之
    訴，有民事訴訟法第249條第1項所列各款情形之一，依其情
    形可以補正，審判長應定期間命其補正，逾期未補正，應以
    裁定駁回之。
二、查，本件原告起訴請求被告返還租賃物等事件，其第1項聲
    明為：「請求被告應將門牌號碼：臺南市○區○○街0段0○000○
    000號1樓之房屋(下稱系爭房屋)騰空遷讓返還予原告。」、
    第2項聲明為：「請求被告自民國110年6月1日起至被告遷讓
    返還系爭房屋予原告之日止，按月給付新臺幣(下同)70,000
    元予原告。」依原告於事實及理由中載明請求之依據，可知
    原告應係以一訴請求被告遷讓房屋及給付相當於租金之不當
    得利，有起訴狀1份附卷可按(見本院卷第3頁)。其中第2項
    聲明訴訟標的係請求相當租金之不當得利，依法不併算其價
    額。次查，原告訴之聲明中有關返還租賃物訴訟標的價額即
    應為原告主張被告應返還之系爭房屋於起訴時之交易價額為
    準。因原告並未表明系爭房屋之交易價額，依上述土地法第
    97條第1項所定之房屋租金最高額限制反推，所計算系爭房
    屋訴訟標的價額應核定為8,400,000元（每月租金70,000元×
    12月÷10％＝8,400,000元），應徵第一審裁判費84,160元，扣
    除已繳1,110元，尚應補繳83,050元。惟原告若能查報系爭
    房屋之交易現值或經有鑑定資格之鑑價公司所為之鑑價資料
    ，且該交易現值或鑑價資料較本院所核定訴訟標的價額即8,
    400,000元為低者，則應以該交易現值或鑑價資料為本件遷
    讓房屋訴訟標的價額。爰限原告於收受本裁定送達後7日內
    向本院補繳第一審裁判費83,050元，或以系爭房屋之交易現
    值或鑑價資料為本件遷讓房屋訴訟標的價額，以民事訴訟法
    第77條之13所定費率計算，並扣除已繳1,110元後補繳裁判
    費，逾期未繳，即駁回原告之訴。
三、依民事訴訟法第249條第1項但書，裁定如主文。
中　　華　　民　　國　　110 　年　　11  　月　　5　　日
                           臺北簡易庭  
　　　　　　　　　            法    　官　郭美杏
以上正本係照原本作成。
如不服本裁定關於核定訴訟標的價額部分，應於裁定送達後10日
內向本院提出抗告狀，並繳納抗告費新臺幣1,000 元；其餘關於
命補繳裁判費部分，不得抗告。                  
中　　華　　民　　國　　110 　年　　11　　月　　5　　日
                              書　記　官  林玗倩